【裁判字號】    92,易,267
【裁判日期】    920130
【裁判案由】    傷害
【裁判全文】
臺灣板橋地方法院刑事判決                          九十二年度易字第二六七號
    公  訴  人  臺灣板橋地方法院檢察署檢察官
    被      告  甲○○  男  四.
右列被告因傷害案件，經檢察官提起公訴〔九十一年度偵字第一八七四九號〕，本院
判決如左：
    主  文
甲○○傷害人之身體，處拘役貳拾日，如易科罰金，以參佰元折算壹日。
    事  實
壹、甲○○於民國〔下同〕九十一年八月六日下午三時至四時間許，在臺北縣板橋市
    ○○街十巷四十八弄六十七號前，因停車位問題，與乙○○發生爭執，並互以粗
    俗不雅之言語侮辱對方〔公然侮辱部分均未據告訴〕，甲○○竟基於並通傷害之
    故意，徒手推倒乙○○，致乙○○受有左手肘擦傷貳處〔依序為貳Ｘ壹公分、參
    Ｘ壹公分〕、左手無名指指甲斷裂、右前臂擦傷貳Ｘ壹公分之傷害。
貳、案經被害人乙○○訴由臺北縣政府警察局海山分局報告臺灣板橋地方法院檢察署
    檢察官偵查起訴。
    理  由
壹、訊據被告甲○○，答辯意旨略以：〔一〕確曾於九十一年八月六日下午三時至四
    時間，在臺北縣板橋市○○街十巷四十八弄六十七號前因停車位問題，與乙○○
    發生爭執。〔二〕檢察官未讓伊有辯白的機會。被害人一派胡言。〔三〕案發之
    際，係被害人要打伊，伊將被害人擋回去，被害人沒站穩就跌倒了，伊並沒有推
    倒被害人，亦未打被害人。伊若有推被害人，被害人不可能只受一點輕傷，受傷
    的部位不只有手臂。伊認為本案是惡人先告狀。證人陳靜怡幫被害人乙○○講話
    ，與事實不符等〔參見本院九十二年一月二十九日審判筆錄〕；查：
    一、右揭事實中，關於「甲○○於九十一年八月六日下午三時至四時間許，在臺
        北縣板橋市○○街十巷四十八弄六十七號前，因停車位問題，與乙○○發生
        爭執，並互以粗俗不雅之言語侮辱對方〔公然侮辱部分均未據告訴〕」部份
        ，業據〔一〕被告自陳確曾於九十一年八月六日下午三時至四時間，在臺北
        縣板橋市○○街十巷四十八弄六十七號前因停車位問題，與乙○○發生爭執
        〔參見本院九十二年一月二十九日審判筆錄〕、「我們〔指告訴人乙○○與
        被告〕是因為停車位之問題，後來發激烈口角衝突。」〔參見偵卷第四頁背
        面〕、「... 當天魏〔淑絨〕罵我婊子，我才說您給人家Ｘ... 」〔參見偵
        卷第一二頁正面〕。〔二〕被害人指訴：「〔案發之際〕他〔被告〕罵得很
        難聽。」〔參見本院九十二年一月二十九日審判筆錄〕，「〔案發之際〕他
        〔被告〕竟破口大罵『幹你娘』、『臭婊子』等等不堪入耳之字眼。... 」
        〔參見偵卷第三頁反面〕、「〔案發之際〕邱〔指被告〕車停在該處，我停
        在旁邊，我希望他〔被告〕不要佔該位子，他〔被告〕又用三字經罵我，他
        罵我婊子... 」〔參見偵卷第十一頁背面〕。〔三〕證人陳靜怡於偵查時證
        稱：「當天下午三點左右，我在朋友家看ＶＣＤ，他〔指陳靜怡之朋友〕家
        住二樓，聽到樓下罵人的聲音，內容是三字經、『幹你娘』、『你去給人家
        幹』等，還有婊子，都是男子的音。... 」〔參見偵卷第一七頁背面〕，參
        者互核相符，堪認案發之際確有此部份事實。
    二、右揭事實中，關於「甲○○竟基於傷害之故意，徒手推倒乙○○，致乙○○
        受有左手肘擦傷貳處〔依序為貳Ｘ壹公分、參Ｘ壹公分〕、左手無名指指甲
        斷裂、右前臂擦傷貳Ｘ壹公分之傷害。」部份，業據告訴人指訴歷歷，核與
        證人陳靜怡於偵訊時證述情節，互核相符，復有驗傷診斷書附偵查卷足稽〔
        附偵卷第五頁〕。且查：
        〔一〕被害人指訴：「他〔被告〕將房子賣了後，就將計程車停在該車位不
              走，我當天遇到他〔被告〕，跟他〔被告〕講，他〔被告〕就一直罵
              我。我很生氣，指著他〔被告〕說「你再講一次」，他〔被告〕就將
              我手指抓著，甩到對面花圃，他〔被告〕又過來要踹我，我喊救命，
              鄰居出來，他〔被告〕才不敢。」〔參見本院九十二年一月二十九日
              審判筆錄，偵卷第十一頁背面同旨〕等情，與證人陳靜怡證述：「〔
              案發之際〕聽到樓下罵人的聲音，....，後來我探頭出去看，看到魏
              淑絨說，你再這樣說，我就叫警察。被告用雙手抓住魏〔淑絨〕的雙
              手『推倒他〔乙○○〕』，魏〔淑絨〕就往後倒下，屁股著地，雙手
              臂在地上撐住。... 」〔參見偵卷第一七頁背面〕，貳者互核相符，
              復有右開驗傷診斷書足稽，已見被害人乙○○指訴被害情節，與事實
              相符，足為認定右開事實之依據。
        〔二〕被告雖以『案發之際，係被害人要打伊，伊將被害人擋回去，被害人
              沒站穩就跌倒了，伊並沒有推倒被害人，亦未打被害人。伊若有推被
              害人，被害人不可能只受一點輕傷，受傷的部位不只有手臂。伊認為
              本案是惡人先告狀。證人陳靜怡幫被害人乙○○講話。』等置辯。惟
              未舉出何種證據方法供審酌，已難但憑被告所辯上情為有利於被告之
              論據。再者，被告於警訊時，曾陳述「... 我當時直接反應就是以『
              雙手擋回去，才會造成她〔被害人〕重心不穩摔倒而擦傷。」〔參見
              偵卷第四頁背面〕，依被告所陳上情，被害人所受右開傷勢，確因被
              告徒手對被害人施力致之，凡此情節，益見被告確有右開犯行。
        〔三〕本案於偵訊時，公訴人確曾就告訴人指訴情節，訊問被告〔參見偵卷
              第十二頁正、背面、第十三頁正面〕，抑且，被告亦於「九十一年十
              月二十三日」具答辯書函〔合計四頁〕送公訴人斟酌〔附偵卷第十九
              頁至第二二頁〕。所辯「檢察官未讓伊有辯白的機會」云云，未便遽
              信。
        〔四〕按「行為人對於構成犯罪之事實，預見其發生而其發生並不違背其本
              意者，以故意論。」，刑法第十三條二項定有明文。又刑法第十三條
              第二項之故意，與第十四條第二項之過失，均以行為人對於構成犯罪
              之事實，預見其發生為要件，惟一則發生並不違背其本意，一則確信
              其不發生〔最高法院四十五年度台上字第八五二號判例意旨參照〕。
              查告訴人雙腳行動不便壹節，業據告訴人訴明〔參見偵卷第三頁背面
              、第十二頁正面〕，被告於右開時、地，徒手推告訴人，應可預見告
              訴人將因而跌倒受傷，依事實欄所示當時雙方爭執之程度，告訴人因
              而跌倒受傷，即不違背被告之本意，按諸前述，應以故意論。
    三、本件事證明確，被告之右開犯行，堪予認定。
貳、核被告所為，係犯刑法第二百七十七條第一項之普通傷害罪。爰審酌被告犯罪之
    動機、目的、手段、品行、智識程度及犯罪後之態度等一切情狀，量處如主文所
    示之刑，並諭知易科罰金之折算標準。
據上論斷，應依刑事訴訟法第第二百九十九條第一項前段，刑法第二百七十七條第一
項、第四十一條第一項前段，罰金罰鍰提高標準條例第一條前段、第二條，判決如主
文。
本案經檢察官陳伯厚到庭執行職務。
中      華      民國      九十二      年      一      月    三十  日
                                  臺灣板橋地方法院刑事第五庭
                                          法  官  陳  福  來
右正本證明與原本無異。
如不服本判決，應於判決送達後十日內，向本院提出上訴狀。
                                          書記官  林  兆  嘉
中      華      民      國      九十二      年      一      月    三十  日
附錄本案論罪科刑法條全文：
刑法第二百七十七條
傷害人之身體或健康者，處三年以下有期徒刑、拘役或一千元以下罰金。
犯前項之罪因而致人於死者，處無期徒刑或七年以上有期徒刑；致重傷者，處三年以
上十年以下有期徒刑。


司法院資訊處製作；財團法人民間司法改革基金會備份。
